【裁判字號】    95,抗,122
【裁判日期】    950314
【裁判案由】    假處分
【裁判全文】
臺灣高等法院臺中分院民事裁定  95年度抗字第122號
抗  告  人
即  債務人  甲○○
抗  告  人
即  債務人  丁○○
前列二人共同
送達代收人  乙○○
相  對  人
即  債權人  丙○○
上列抗告人因與相對人間假處分事件，對於民國94年11月16日94
年度裁全字第4017號號所為裁定，提起抗告，本院裁定如下：
    主  文
原裁定廢棄，發回台灣彰化地方法院。
    理  由
一、按民事訴訟法第525條規定：「假扣押之聲請，應表明其請
    求及其原因事實」。又該條條文依同法第533條規定，於一
    般之處分準用之。又上開條文中所謂「請求」，乃指債權人
    已在或欲在本案訴訟請求之標的，並其數量及請求之原因事
    實是也。是該請求內容，必須合法、可能、明確。
二、經查，相對人於原審主張：伊所有坐落於彰化市○○○段番
    社口小段104號土地與抗告人等（其中抗告人廖美惠係93年7
    月31日繼承自廖曾肥）所有如原裁定附表（下簡稱附表）所
    示同段98之2地號（下簡系爭土地）土地相鄰，因相對人所
    有土地係屬袋地，需通行抗告人所有系爭土地，始得對外與
    道路聯絡，故相對人於77年3月間與抗告人甲○○及廖曾肥
    協議由抗告人甲○○及廖曾肥分別將系爭土地之應有部分共
    計二分之一中，長三公尺、寬三五‧五公尺（面積一０六‧
    五平方公尺）出售予相對人，惟因當時無法辦理分割及移轉
    登記，故雙方未就系爭土地辦理所有權移轉登記。嗣89年1
    月修正後之農業發展條例已無農牧用地不得分割之限制，相
    對人屢屢請求抗告人等將相對人購買之系爭土地移轉登記予
    相對人，詎抗告人等均置不理。抗告人惟恐抗告人等移轉或
    處分系爭土地，屆時恐有難以強制執行之虞，爰依法聲請假
    處分云云。原審乃依民事訴訟法第532條第一項規定，准其
    聲請，並裁定主文謂：「(一)債權人以新台幣225,000元，為
    債務人甲○○供擔保後，債務人甲○○對於附表所列不動產
    之『應有部分其中面積53平方公尺』，不得為讓與、設定抵
    押、出租及其他一切處分行為。(二)債權人以新台幣230,000
    元，為債務人丁○○供擔保後，債務人丁○○對於附表所列
    不動產之『應有部分其中面積53.5平方公尺』不得為讓與、
    設定抵押、出租及其他一切處分行為。(三)聲請程序費用由債
    務人負擔」，有原審卷宗及所附裁定書可按。惟查，原裁定
    主文假處分之範圍謂『應有部分其中面積53平方公尺』，其
    中『面積53平方公尺』，究指系爭土地何「特定部分」？並
    不明確；且土地之應有部分，乃所有權之抽象比例，而土地
    面積乃土地實測範圍大小，兩者涵義迥異。再者，抗告人雖
    陳稱伊業已購賣系爭土地總計106.5平方公尺，並請求相對
    人移轉登記云云，然其提出之協議書卻僅記載購賣系爭土地
    之「通行權」，並非「所有權」，亦有該協議書可按（見原
    審卷第十二頁），是抗告人之陳述，顯與其所提協議書之證
    據有悖？綜上，抗告意旨指摘原裁定不當，聲明廢棄，非無
    理由。本件認有發回原法院，就近命相對人釋明假處分之原
    因，及明確請求標的，並另為適當裁定之必要。
三、依民事訴訟法第四百九十二條，裁定如主文。
中    華    民    國    95    年    3     月    14    日
                      民事第一庭審判長法  官  吳火川
                                      法  官  饒鴻鵬
                                      法  官  陳繼先
以上正本係照原本作成。
不得再抗告。
                                      書記官  林育德
中    華    民    國    95    年    3     月    15    日
                                                      Ｈ


司法院資訊處製作；財團法人民間司法改革基金會備份。
